【裁判字號】    95,易,523
【裁判日期】    951229
【裁判案由】    竊盜
【裁判全文】
臺灣嘉義地方法院刑事判決               95年度易字第523號
公  訴  人  臺灣嘉義地方法院檢察署檢察官
被      告  己○○
上列被告因竊盜案件，經檢察官提起公訴（95年度偵字第5850號
），本院判決如下：
    主  文
黃明朗連續犯竊盜罪，處有期徒刑陸月，如易科罰金，以銀元
佰元即新臺幣玖佰元折算壹日；又共同犯刑法第三百二十一條第
一項第二款之竊盜罪，肆罪，各處有期徒刑陸月，如易科罰金，
各以新臺幣壹仟元折算壹日。應執行有期徒刑壹年捌月，如易科
罰金，以銀元佰元即新臺幣玖佰元折算壹日。
    犯罪事實
一、己○○基於意圖為自己不法所有之概括犯意，先於民國九十
    五年四月二十八日十七時十分許，在臺南縣大內鄉大內營區
    前，竊取丁○○所有之車牌號碼ＵＮ－４５２１號自用小貨
    車一輛，得手後供作己用，續於九十五年七月一日前之不詳
    時間，在臺南縣白河鎮關嶺里關子嶺公墓旁，竊取甲○○所
    有車牌號碼Ｃ８－０５５３號自用小貨車車牌一面，懸掛於
    上開竊得之自用小貨車後方，並將前方車牌卸下，以避遭警
    查緝。再另行起意，與姓名不詳綽號「阿忠」之成年人，共
    同基於意圖為自己不法所有之犯意聯絡，於九十五年七月三
    十一日十七時許，由黃明朗駕駛上開竊得之自用小貨車，自
    臺南縣牛墟市場出發至嘉義縣阿里山山區，嗣於當日十八時
    三十分許至二十時許之間（起訴書時間應予更正），分別在
    附表所示之地點，以附表所示方式，用非兇器之工具撬開毀
    壞門扇或安全設備，竊取附表所示乙○○等人之發電機等物
    得手，惟因黃明基於同日十八時三十分許，因在上開山區某
    處與黃明朗所駕駛之前揭自用小貨車會車之際，覺其形跡可
    疑而報警，經警於同日二十時許，在嘉義縣竹崎鄉仁壽村交
    力坪阿里山森林鐵道三十四公里六百公尺鐵路平交道處設置
    路障臨檢，當場攔查上開自用小貨車，然己○○與綽號「阿
    忠」之人，旋跳車逃逸，警方在該自用小貨車內查獲附表所
    示之發電機等物，迄翌日十時四十分許，己○○始為警在嘉
    義縣竹崎鄉仁壽村嘉一二二線二十二公里處（即雲潭瀑布）
    旁查獲。
二、案經丁○○、甲○○、乙○○、戊○○、庚○○、丙○等人
    訴由嘉義縣警察局竹崎分局報請臺灣嘉義地方法院檢察署檢
    察官偵查起訴。
    理  由
壹、程序事項
    被告以外之人於審判外之言詞或書面陳述，除法律有規定者
    外，不得作為證據，刑事訴訟法第一百五十九條第一項固有
    明文；惟被告以外之人於審判外之陳述，雖不符同法第一百
    五十九條之一至之四規定，而經當事人於審判程序同意作為
    證據，法院審酌該言詞陳述或書面陳述作成時之情況，認為
    適當者，亦得為證據。又當事人、代理人或辯護人於法院調
    查證據時，知有第一百五十九條第一項不得為證據之情形，
    而未於言詞辯論終結前聲明異議者，視為有前項之同意，同
    法第一百五十九條之五亦定有明文。本件公訴人及被告於本
    院準備程序及審判程序中對於證人丁○○、甲○○、乙○○
    、戊○○、庚○○、丙○、黃明基等人於警詢及黃明基於偵
    查中具結之證述暨其他相關具傳聞性質之證據資料之證據能
    力，迄於言詞辯論終結前亦未聲明異議。本院審酌本案證人
    之陳述及證據資料作成時之情況，核無違法取證或其他瑕疵
    ，於偵查中之證述亦無不可信之情形，認為以之作為證據為
    適當，自得作為證據，先予敘明。
貳、實體事項
一、訊據被告黃明朗雖坦承有於上揭時、地，與姓名不詳綽號「
    阿忠」之成年人在前揭掛有車牌號碼Ｃ８－０５５３號自用
    小貨車上，並因警攔檢而跳車，於翌日早上為警查獲等情，
    然矢口否認有何竊盜犯行，辯稱：當日下午在臺南喝酒認識
    「阿忠」，伊不會開車，係阿忠駕駛上開自小貨車載伊到阿
    里山山區，因喝醉酒，不省人事，被「阿忠」放在山路旁睡
    覺，嗣「阿忠」再來載伊回去，途中遇警設路障攔檢，「阿
    忠」叫伊跳車，才跳車，不知該車上載有附表所示告訴人之
    發電機等物云云。惟查：
(一)上揭丁○○所有之車牌號碼ＵＮ－４５２１號自用小貨車係
    於九十五年四月二十八日十七時十分許，在臺南縣大內鄉大
    內營區前遭人所竊，而甲○○所有車牌號碼Ｃ８－０５５３
    號自用小貨車之車牌一面，係於不詳時間（依有疑利於被告
    之法則，應認係於九十五年七月一日前之某時），因車放置
    在臺南縣白河鎮○○里○○○○○路旁而為人所竊，皆據證
    人丁○○及甲○○於警詢時證述綦詳，復有贓物認領保管單
    二紙、嘉義縣警察局車輛協尋（尋獲）通報單在卷可稽（參
    見警卷第二十四、二十九頁；偵卷第二十五頁），另附表所
    示乙○○等人所有之發電機等物，亦於前揭時、地，遭人以
    破壞門扇或安全設備之方式竊取等情，亦據乙○○、戊○○
    、庚○○及丙○於警詢指述甚詳，亦有扣押物品目錄表、贓
    物認領保管單及現場失竊物品照片十三張（參見警卷第二十
    三、三十一至三十七頁及附表證據出處欄所示）存卷為憑，
    堪信為真實。
(二)證人黃明基迭次於警詢及偵查中證稱：於九十五年七月三十
    一日十八時三十分許，在竹崎鄉仁壽村仁壽國小舊址往西北
    方向約二百公尺產業道路上，駕駛Ｚ３－４７６７號自小貨
    車與上開前無懸掛車牌，後懸掛Ｃ８－０５５３號車牌之自
    用小貨車會車，因產業道路狹窄，清楚看見駕駛者即為身穿
    白色條紋衣服之被告，旁邊亦坐有一名男子，而當時該車上
    並無發電機等物，之前並不認識被告，因覺奇怪，遂報警告
    以上情等語（參見警卷第二十一至二十二頁），警方獲報旋
    於同日二十時許，在嘉義縣竹崎鄉仁壽村交力坪阿里山森林
    鐵道三十四公里六百公尺鐵路平交道處設置路障臨檢，因而
    查獲上開自用小貨車，輔以被告坦承在前揭路段因見警攔檢
    而跳車，迄於隔日早上為警查獲，並由警方帶至失竊現場指
    認，而被告所穿著即為白色條紋上衣，此有上述警卷所附照
    片可證，又依證人所述，因會車看見被告之際，尚未完全日
    落，此有日出日沒時刻表一紙在卷可參，尚有餘光，視線應
    無障礙，再佐以被告前於八十九年十二月十五日，在臺南縣
    官田鄉官田村三三七之五號住處，飲用高梁酒等酒類後，業
    已達於不能安全駕駛動力交通工具之程度，竟仍於同日十六
    時許，駕駛車牌號碼ＳＸ─六二七五號自用小客車，載同其
    妻黃賀進英，嗣為警查獲，其吐氣所含酒精濃度達每公升達
    一‧二一毫克，觸犯刑法第一百八十五條之三之罪，經臺灣
    臺南地方法院於九十年七月二十七日，以九十年度易字第一
    七六號判決判處罰金新臺幣（下同）一萬四千元確定，並執
    行完畢，此有臺灣高等法院被告前案紀錄表及該判決書影本
    附卷為憑，顯見被告辯稱不會駕駛自用小貨車云云，為矯飾
    卸責之詞，毫無可採，益徵證人黃明基指證被告駕駛上開自
    小貨車一節，應屬非虛，允無疑義。再者，被告係臺南人，
    自承對嘉義縣阿里山區並不熟悉，衡情於夜間，在陌生之山
    區○○○設○路障攔檢，若未為任何不法行為，何以甘冒危
    險跳車？足認其跳車無非係為逃避警方追緝無疑。至於被告
    辯稱與「阿忠」在臺南喝酒認識而被「阿忠」載至嘉義山區
    睡覺一節，其於警詢時先供稱：九十五年七月三十日（應係
    三十一日）十四時在臺南縣善化鎮牛墟市場喝酒，一直喝到
    十七時，「阿忠」詢問要不要出去玩，因喝醉就隨口答應，
    後遭警攔檢，「阿忠」說跳車就跳車，且因為喝醉在睡覺，
    不知車內有附表所示之物等語（參見警卷第二至三、六頁）
    ，而於偵查時則供稱：不認識「阿忠」，喝過二次酒，當日
    伊在善化路邊攤喝酒，「阿忠」於十六時、十七時許過來，
    邀約出去玩，並未說要去哪裡等語（參見偵卷第三十頁），
    然於本院準備程序及審理時卻又供稱：在牛墟市場喝酒，「
    阿忠」過來說要去玩，「阿忠」開車，因其說要去找人，到
    嘉義把伊放在山上路邊，在地上睡快一個小時後，「阿忠」
    再回來載伊回家，和「阿忠」係第一次見面，已找不到「阿
    忠」等語（參見本院卷第二十五頁），有關與「阿忠」究竟
    係第一次見面抑或已認識而喝過二次酒等情，被告供述前後
    不符，衡之被告為正值青壯之成年人，國小畢業之智識程度
    ，開庭審理時言語表達順暢，對事理之判斷應無障礙，若與
    不相識之「阿忠」係第一次見面，「阿忠」邀約一同出遊，
    從臺南縣善化鎮出發至不熟悉之嘉義縣竹崎鄉、梅山鄉阿里
    山山區，被「阿忠」放置於山區路邊，竟未為任何反對之意
    ，而任由「阿忠」擺佈，實難想像。再者，若被告一直處於
    酒醉昏睡狀態，縱「阿忠」係為訪友，被告在車上睡覺即可
    ，何以會被放置在山區路邊睡覺？況被告於本院審理時供稱
    ：為警查獲後尚且帶同警方至其睡覺地方等語（參見本院卷
    第四十、四十二頁），然卻又辯稱對該處山區不熟知，二者
    亦顯矛盾，即其所辯在該處山區路邊睡覺或不熟悉該處位置
    云云，顯係臨訟捏造之情節，與常情甚為不符，難為憑採。
(三)按採證認事係屬事實審法院之職權，法院憑以認定犯罪事實
    之證據，並不以直接證據為限，即綜合各種直接、間接證據
    ，本於推理作用，為其認定犯罪事實之基礎，如不違背經驗
    法則與論理法則，亦非法所不許（最高法院九十三年度台非
    字第七十三號刑事裁判參照）。本件被告竊取上開自用小貨
    車、車牌一面及附表所示之發電機等物，雖乏直接證據，惟
    被告已自承九十五年七月三十一日二十時許，為警攔查時係
    在上開自用小貨車上，況佐以證人黃明基於當日十八時三十
    分許在前揭產業道路會車之際，確實目擊被告駕駛上開懸掛
    甲○○所有車牌號碼Ｃ８－０５５３號車牌之自用小貨車，
    且當時自用小貨車上並無任何發電機等物，而為警攔查時，
    自用小貨車上即查獲附表所示之發電機等物，證人黃明基與
    被告既無恩怨亦未相識，被告亦坦承與之素未謀面，黃明基
    即無由構詞誣陷被告，再參酌被告辯稱無駕駛執照，不會駕
    駛自用小貨車云云，顯與事實不符，已於上述，又所執遭「
    阿忠」載至阿里山山區○○○○於路邊睡覺一節，亦顯與常
    理相違，是本院綜合上述各理由論證，本於推理作用，堪認
    被告應係駕駛其所偷竊之自用小貨車，懸掛偷竊之車牌，與
    姓名不詳綽號「阿忠」之成年人，於九十五年七月三十一日
    十八時許至同日二十時許，偷竊附表所示乙○○等人之發電
    機等物無誤。被告所為上開辯解，顯係卸責之詞，皆不足採
    信，本案事證明確，被告犯行，堪以認定。
二、新舊法比較說明（指被告觸犯刑法第三百二十條第一項竊盜
    罪部分）
(一)刑法第二條第一項部分
    被告行為後，刑法於九十四年一月七日修正，同年二月二日
    公布，業於九十五年七月一日施行。按行為後法律有變更者
    ，適用行為時之法律。但行為後之法律有利於行為人者，適
    用最有利於行為人之法律，修正後之刑法第二條第一項定有
    明文。該條之規定係規範行為後法律變更所生新舊法律比較
    適用之準據法，雖亦經修正，但因屬適用法律之準據法，本
    身尚無比較新舊法之問題，應一律適用裁判時之修正後刑法
    第二條之規定，決定適用之刑罰法律（最高法院九十五年五
    月二十三日刑事庭第八次會議決議可資參照）。
(二)關於罰金刑及貨幣單位由銀元修正為新臺幣之法律適用
    被告行為後，刑法第三十三條第五款關於「罰金：一元以上
    」之規定，修正為「罰金：新臺幣一千元以上，以百元計算
    之」，刑法法定本刑中列有罰金刑者，其法定最低度罰金刑
    因之提高，涉及科刑規範變更，自有新舊法比較必要，比較
    結果，以舊法有利於行為人，應適用舊法第三十三條第五款
    規定，定其罰金部分之法定刑。又九十五年七月一日修正公
    布施行之刑法施行法第一條之一增訂：「（第一項）中華民
    國九十四年一月七日刑法修正施行後，刑法分則編所定罰金
    之貨幣單位為新臺幣。（第二項）九十四年一月七日刑法修
    正時，刑法分則編未修正之條文定有罰金者，自九十四年一
    月七日刑法修正施行後，就其所定數額提高為三十倍。但七
    十二年六月二十六日至九十四年一月七日新增或修正之條文
    ，就其所定數額提高為三倍」。經查，刑法第三百二十條第
    一項自七十二年六月二十六日（即罰金罰鍰提高標準條例修
    正公布日）迄今未修正，其罰金之法定刑為「五百元」（貨
    幣單位為「銀元」），依罰金罰鍰提高標準條例第一條前段
    規定罰金刑提高十倍，再依現行法規所定貨幣單位折算新臺
    幣條例規定折算即為「新臺幣三萬元」；又於刑法施行法第
    一條之一施行日（即九十五年七月一日）後，刑法分則所定
    罰金之貨幣單位改為「新臺幣」，就其所定數額提高三十倍
    ，亦為「新臺幣三萬元」，是刑法施行法第一條之一施行後
    ，罰金刑貨幣單位雖有「新臺幣」之更易，惟適用結果之罰
    金額度則無二致，就罰金法定刑提高之「刑罰權規範內容」
    並無利或不利之變更，自不生新舊法之比較問題，惟應適用
    具特別法性質之刑法施行法第一條之一規定。
(三)連續犯部分
    被告行為後，刑法第五十六條連續犯之規定，業經修正刪除
    ，此雖非犯罪構成要件之變更，然顯已影響行為人刑罰之法
    律效果，自屬法律變更，而應比較修正前、後之規定。亦即
    被告基於概括犯意所為之數行為，自九十五年七月一日起已
    不再成立連續犯，而應依具體行為之性質論罪。查本件被告
    所為多次普通竊盜犯罪行為均發生於新法施行之前，且其所
    為之各次犯行時間、地點、對象，各均獨立，惟其時間緊接
    ，所犯係構成要件相同之罪名，主觀上顯係基於概括之犯意
    ，依修正前第五十六條之規定，得成立連續犯。至於修正後
    既將連續犯之規定刪除，而被告前開數行為，並無接續犯或
    包括一罪、想像競合犯之情形，其先後多次犯行，各獨立成
    罪，應分論併罰。比較修正前、後規定，自以修正前之規定
    ，較有利於被告。
(四)易科罰金部分
    被告行為後，罰金罰鍰提高標準條例第二條業已刪除，而刑
    法第四十一條第一項前段關於易科罰金之折算標準已由舊法
    之銀元一百元、二百元、三百元修正為新臺幣一千元、二千
    元、三千元，因屬科刑規範事項之變更，其折算標準為裁判
    時所應諭知，自有就新舊法規定比較之必要，經比較新舊法
    結果，以被告行為時之舊法較為有利於被告。
(五)定應執行刑部分
    數罪併罰，有二裁判以上者，依刑法第五十一條之規定，定
    其應執行之刑，為同法第五十三條所明定，而依刑法第五十
    一條定應執行刑時，「裁判確定前犯數罪，其中一罪在新法
    施行前者，亦同（即應為新舊法比較）。」，此有前揭最高
    法院刑事庭會議決議可資參照。被告行為時修正前刑法第五
    十一條規定：「數罪併罰，分別宣告其罪之刑，依左列各款
    定其應執行者：」，其中第五款規定：「宣告多數有期徒刑
    者，於各刑中之最長期以上，各刑合併之刑期以下，定其刑
    期。但不得逾二十年。」；然修正後刑法第五十一條第五款
    則規定：「宣告多數有期徒刑者，於各刑中之最長期以上，
    各刑合併之刑期以下，定其刑期。但不得逾三十年。」比較
    結果，修正前刑法第五十一條第五款規定較有利於被告。
(六)綜上法律修正前、後之比較，揆諸前揭說明及修正後刑法第
    二條第一項之「從舊從輕」原則，本件以適用修正前之相關
    刑罰法律，對被告較為有利。
三、論罪科刑部分
    按刑法第三百二十一條第一項第二款所謂安全設備，係指依
    社會通常觀念足認為防盜之設備而言，最高法院五十五年臺
    上字第五四七號判例可資參照，是附加於門上之鎖，應屬安
    全設備，而所謂之「門扇」係指門戶、窗扇等阻隔出入之設
    備而言，至於鐵門窗乃防盜之安全設備，而非單純之門扇，
    是本案被告與「阿忠」以工具將附表編號一之鐵門窗安全設
    備、編號二之大門外掛門鎖安全設備、編號三及四之鐵門門
    扇破壞，使他人之門扇、安全設備失其防閑之效用無誤，核
    被告己○○之所為，係犯刑法第三百二十條第一項之竊盜罪
    、第三百二十一條第一項第二款之毀壞門扇或安全設備竊盜
    罪。其就毀壞門扇、安全設備竊盜罪部分，與姓名不詳綽號
    「阿忠」之成年男子間，有犯意聯絡及行為分擔，為共同正
    犯。所犯上開竊盜自用小貨車及車牌之二次竊盜犯行，均時
    間緊接，方法相同，觸犯構成要件相同之罪名，顯係基於概
    括犯意為之，為連續犯，依修正前刑法第五十六條之規定，
    論以一罪並加重其刑。而後四次之加重竊盜犯行，時間、地
    點及侵害法益對象均不相同，顯係基於各別犯意而為之，應
    分論併罰。爰審酌被告國小畢業之智識程度，正值青壯，卻
    不思以己力賺取所需，竟藉竊盜獲利之心態可議，且犯罪後
    未能悔悟，然衡情被害人皆已取回失竊物品及其所受損害程
    度暨被告家庭狀況，犯罪之手段、目的、方式等一切情狀，
    各量處如主文所示之刑，並分別適用修正前或修正後之刑法
    第四十一條第一項前段之規定，諭知易科罰金之折算標準，
    並依修正前刑法第五十一條第五款規定，定其應執行之刑。
    又修正後刑法第四十一條第二項規定：「前項規定於數罪併
    罰，其應執行之刑未逾六月者，亦適用之。」與修正前刑法
    第四十一條第二項規定：「併合處罰之數罪，均有前項情形
    ，其應執行之刑逾六月者，亦同。」不同。而為解決新舊法
    適用問題，刑法施行法於九十四年二月二日亦修正公布第三
    條之一，並自九十五年七月一日施行，修正後刑法施行法第
    三條之一第三項明定：「於九十四年一月七日刑法修正施行
    前犯併合處罰數罪中之一罪，且該數罪均符合第四十一條第
    一項得易科罰金之規定者，適用九十年一月四日修正之刑法
    第四十一條第二項規定。」基此，本件即應適用修正前刑法
    第四十一條第二項之規定。從而，本件就有關定應執行後之
    易科罰金部分，應適用被告行為時之修正前刑法第四十一條
    第一項前段、第二項、修正前罰金罰鍰提高標準條例第二條
    、現行法規所定貨幣單位折算新臺幣條例第二條之規定，諭
    知易科罰金，並擇以銀元三百元即新臺幣九百元折算一日為
    易科之標準，以示懲儆。至於本案被告所持用以破壞安全設
    備之工具，因未扣案，並無證據足資證明係屬危害人之生命
    、身體之兇器，依罪疑有利於被告之法理，即無法為攜帶兇
    器之認定，又雖供犯罪所用，亦因並未查獲，即無宣告沒收
    之必要，附此敘明。
據上論斷，應依刑事訴訟法第二百九十九條第一項前段，刑法第
二條第一項前段、第二十八條、（修正前）第五十六條、第三百
二十條第一項、第三百二十一條第一項第二款、（含修正前）第
四十一條第一項前段、第二項、（修正前）第五十一條第五款，
修正前罰金罰鍰提高標準條例第二條，現行法規所定貨幣單位折
算新臺幣條例第二條，刑法施行法第一條之一第一項、第二項前
段，判決如主文。
本案經檢察官曹哲寧到庭執行職務。
中    華    民    國    95    年    12    月    29    日
                  刑事第二庭審判長法  官  沈福財
                                  法  官  盧鳳田
                                  法  官  林青怡
上列正本證明與原本無異。
如不服本判決，應於判決送達後10日內向本院提出上訴狀（應附
繕本）。告訴人或被害人如對於本判決不服者，應具備理由請求
檢察官上訴，其上訴期間之計算係以檢察官收受判決正本之日期
為準。
中    華    民    國    95    年    12    月    29    日
                                  書記官  李佳惠
附錄本案論罪科刑法條
刑法第320條
 （普通竊盜罪、竊佔罪）
意圖為自己或第三人不法之所有，而竊取他人之動產者，為竊盜
罪，處5年以下有期徒刑、拘役或5百元以下罰金。
意圖為自己或第三人不法之利益，而竊佔他人之不動產者，依前
項之規定處斷。
前二項之未遂犯罰之。
刑法第321條
 （加重竊盜罪）
犯竊盜罪而有左列情形之一者，處6月以上、5
年以下有期徒刑：
一  於夜間侵入住宅或有人居住之建築物、船艦或隱匿其內而犯之
    者。
二  毀越門扇、牆垣或其他安全設備而犯之者。
三  攜帶兇器而犯之者。
四  結夥三人以上而犯之者。
五  乘火災、水災或其他災害之際而犯之者。
六  在車站或埠頭而犯之者。
前項之未遂犯罰之。
【附表】（貨幣單位新臺幣）
┌─┬─────┬─────┬─────┬─────┬────┐
│編│被害人    │失竊地點  │偷竊方式  │失竊財物及│證據出處│
│號│          │          │          │價值      │        │
├─┼─────┼─────┼─────┼─────┼────┤
│一│乙○○    │嘉義縣梅山│破壞工寮鐵│發電機及加│警卷P.13│
│  │          │鄉○○段42│門窗、空心│壓噴霧機各│偵卷P.12│
│  │          │之8地號林 │鋁條被往上│1台       │警卷P.25│
│  │          │地工寮    │拉，大門被│約3萬5千元│贓物認領│
│  │          │          │打開但無破│          │保管單  │
│  │          │          │壞（毀壞安│          │        │
│  │          │          │全設備）  │          │        │
├─┼─────┼─────┼─────┼─────┼────┤
│二│戊○○    │嘉義縣竹崎│破壞工寮大│動力噴霧機│警卷P.15│
│  │          │鄉○○段12│門外掛之門│1台       │偵卷P.11│
│  │          │之30地號林│鎖進入（毀│約1萬2千元│警卷P.26│
│  │          │地茶園工寮│壞安全設備│          │贓物認領│
│  │          │內        │）        │          │保管單  │
├─┼─────┼─────┼─────┼─────┼────┤
│三│庚○○    │嘉義縣梅山│用工具撬開│發電機1台 │警卷P.17│
│  │          │鄉瑞里村內│鐵門（毀壞│約2萬2千元│偵卷P.14│
│  │          │溪護岸工地│門扇）    │抽水馬達1 │警卷P.27│
│  │          │貨櫃屋內  │          │台        │贓物認領│
│  │          │          │          │約1萬2千元│保管單  │
├─┼─────┼─────┼─────┼─────┼────┤
│四│丙○      │嘉義縣竹崎│撬開破壞鐵│加壓噴霧機│警卷P.19│
│  │          │鄉○○段12│門（毀壞門│1台及95無 │偵卷P.17│
│  │          │之5地號林 │扇        │鉛汽油1桶 │警卷P.28│
│  │          │地茶園工寮│          │約1萬5百元│贓物認領│
│  │          │內        │          │          │保管單  │
└─┴─────┴─────┴─────┴─────┴────┘


司法院資訊處製作；財團法人民間司法改革基金會備份。
